【裁判字號】    97,抗,706
【裁判日期】    970718
【裁判案由】    沒入保證金
【裁判全文】
臺灣高等法院刑事裁定                   97年度抗字第706號
抗  告  人
即  被  告  甲○○
上列抗告人因沒入保證金案件，不服臺灣臺北地方法院，中華民
國97年6月13日裁定（97年度交訴字第52號），提起抗告，本院
裁定如下：
    主  文
原裁定撤銷，發回臺灣臺北地方法院。
    理  由
一、按具保之被告逃匿者，應命具保人繳納指定之保證金額，並
    沒入之，不繳納者，強制執行。保證金已繳納者，沒入之，
    刑事訴訟法第一百十八條第一項定有明文。
二、原裁定意旨略以：被告甲○○涉嫌公共危險等案件，經依檢
    察官於民國九十七年三月十三日指定保證金新臺幣（新臺幣
    ）二萬元，被告即具保人於同日繳納現金後，予以停止羈押
    釋放。茲以被告逃匿，自應將所繳納上開保證金沒入等語。
三、抗告意旨略以：伊經本案經檢察官以涉公共危險罪嫌起訴，
    然因原審傳喚之傳票遺失，於出庭當日不知法庭所在，故未
    如期到庭。又伊患有精神病，已於原審提出診斷證明書供憑
    ，因本案車禍受傷，亦屬被害人，且經濟非富裕，日後如法
    院傳喚必隨傳隨到，希望能發還沒收之二萬元云云。
四、經查：抗告人即被告甲○○前於九十六年八月二日晚間十一
    時二十分許，駕駛八Ｅ－五○二五號自小客車，沿臺北市中
    正區○○○○○道東往西方向行駛，經公園路口與對向李瓊
    光所駕駛之ＷＺ－○七○一號自小客車發生碰撞，被告並未
    停車處理，因而涉犯刑法第一百八十五條之四之肇事逃逸等
    罪嫌，經李瓊光告訴，於臺灣臺北地方法院檢察署檢察官偵
    辦期間，因傳拘無著，於九十七年三月十三日經檢察官發佈
    通緝，於同日經警緝獲歸案，於檢察官偵訊後，被告依檢察
    官之指定出具保證金額二萬元後釋放，嗣並經提起本案公訴
    等情，有卷附臺北市政府警察局中正第一分局調查筆錄、被
    告個人基本資料查詢結果、臺灣臺北地方法院檢察署點名單
    、送達證書、臺灣板橋地方法院檢察署九十七年一月二十三
    日板檢榮宿九十七助一七九字第○七八二四號函、臺北縣政
    府警察局板橋分局九十七年二月十五日北縣警板刑字第○九
    七○○○四五五五號函、臺灣臺北地方法院檢察署通緝書、
    臺北縣政府警察局板橋分局通緝案件移送書、偵訊筆錄、逮
    捕通知書、臺灣臺北地方法院檢察署訊問筆錄、歸案證明書
    、具保責付辦理程序單、起訴書等在卷可稽（第二○○一三
    號偵卷三至六、六九至七一、七三、七四、七九至八二頁，
    第五八三號偵卷一至七、三四至三七、四○、四三頁）。詎
    被告於經檢察官提起公訴後，經原審法院於九十七年五月二
    日以被告設籍住所（臺北縣板橋市○○街二十五號三樓」寄
    送同年月二十七日準備程序開庭傳票，因未獲會晤本人亦無
    受領文書之同居人或受僱人，而將上開傳票寄存臺北縣警察
    局板橋分局後埔派出所，並製作送達通知書置於該送達處所
    信箱或其他適當處所，有送達證書一紙附原審卷足憑。嗣被
    告屆期未到庭，原審法院乃於九十七年五月二十七日簽發拘
    票拘提被告，經臺北縣政府警察局板橋分局覆稱「經派員至
    臺北縣板橋市○○街二十五號三樓實施拘提，惟該址並無被
    拘人甲○○居住，故無法拘提到案」乙情，固有該局九十七
    年六月十一日北縣警板刑字第○九七○○二四五八四號函在
    卷可佐。惟據被告辯稱其因精神疾病住院等語，且提行政院
    衛生署八里療養院於九十七年六月二十日出具之診斷證明書
    附於原審為證，而觀諸該證明書載稱「甲○○住院日自九十
    七年六月九日至同年六月二十日」，茍屬無訛，於前揭臺北
    縣政府警察局板橋分局函文未顯示員警實施拘提之時日情形
    下，員警於被告住處拘提被告之實際時間，有無係被告住院
    期間，致無拘提到案之可能，即非無疑問，當有查明釐清之
    必要。原裁定未及審酌及此，遽予裁定沒入被告之保證金，
    自顯速斷。受刑人提起本件抗告，尚非無理由，應由本院將
    原裁定撤銷發回原審詳加調查，另為妥適之裁定。
據上論斷，依刑事訴訟法第四百十三條前段，裁定如主文。
中    華    民    國    97    年    7      月    18  日
                  刑事第十八庭  審判長法  官  吳鴻章
                                      法  官  周政達
                                      法  官  段景榕
以上正本證明與原本無異。
不得抗告。
                                      書記官  陳靜姿
中    華    民    國    97    年    7     月    21    日


司法院資訊處製作；財團法人民間司法改革基金會備份。
